【裁判字號】    92,交易,291
【裁判日期】    921217
【裁判案由】    過失傷害
【裁判全文】
臺灣臺中地方法院刑事判決                        九十二年度交易字第二九一號
    公  訴  人  臺灣臺中地方法院檢察署檢察官
    被      告  甲○○
右列被告因過失傷害案件，經檢察官提起公訴（九十二年度偵字第六八四０號），本
院合議庭裁定進行簡式審判程序，判決如左：
    主  文
甲○○因過失傷害人，處有期徒刑伍月，如易科罰金，以佰元折算壹日。
    事  實
一、甲○○（公共危險部分業據判決確定）於民國九十一年十二月二十日下午二十時
    四十分許，於飲酒後已達不能安全駕駛動力交通工具之程度，竟仍駕駛車牌號碼
    ５Ｑ─７１９１號自用小客車，沿台中市○區○○○路南向行駛，途經台中市○
    區○○○路六七九號前方道路時，原應注意汽車駕駛人飲酒後其吐氣所含酒精成
    份超過每公升０．二五毫克以上者，不得駕車；又汽車行駛時，駕駛人應注意車
    前狀況，並隨時採取必要之安全措施；另除準備停車或臨時停車外，不得駛出路
    面邊線，且依當時情況，並無不能注意之情事，竟疏未注意及此，仍貿然駕車行
    駛，並駛出路面邊線，適由陳迪欽駕駛車牌號碼Ａ５─０６８６號自用小貨車搭
    載其配偶丙○○，於該處路邊停車後左轉起步行駛，甫起步後即遭甲○○駕車自
    後猛烈追撞，造成坐在乘客座之丙○○受有頭部外傷及疑頸椎損傷或左側臂神經
    叢損傷併左上肢偏癱之傷害，（而經於九十二年八月廿五日接受神經內科肌電圖
    檢查，已無臂神經叢損傷及肌肉萎縮之現象）。嗣經警據報趕赴現場處理，甲○
    ○經國軍台中八０三醫院抽血測試血中酒精濃度為二九五．六ＭＧ/ＤＬ，換算
    呼氣中酒精濃度值達每公升一．四０毫克。
二、案經丙○○訴由台中市警察局第三分局報請臺灣臺中地方法院檢察署檢察官偵查
    起訴。
    理  由
一、右揭事實訊據被告甲○○均坦承不諱，核與告訴人丙○○指訴及證人陳迪欽證述
    情節相符，並有台中市○○○道路交通事故調查報告表一份、現場照片四張、台
    中市警察局第三分局交通事故談話紀錄表影本二張、職務報告一份、台中台中地
    方法院檢察署檢察官九十一年度偵字第二四五八０號簡易判決處刑書影本一份、
    澄清醫院、賢德醫院診斷證明書各一張附卷足稽。又告訴人經急診後，因疑為頸
    椎損傷或左側臂神經叢損傷併左上肢偏癱，需長期追蹤控制及復健，此固有澄清
    醫院診斷證明書一份在卷可考，惟告訴人於九十二年八月廿五日赴行政院國軍退
    除役官兵輔導委員會台中榮民總醫院接受神經內科肌電圖檢查，已無臂神經叢損
    傷及肌肉萎縮之現象，此亦有該院函一件附卷可稽。而依前開賢德醫院診斷證明
    書記載告訴人左上肢係喪失部分功能及告訴人所提身心障礙者鑑定表所載告訴人
    為輕度肢障等情，告訴人所受傷害應未達重傷之程度甚明。按汽車駕駛人飲酒後
    其吐氣所含酒精成份超過每公升０．二五毫克以上者，不得駕車；又汽車行駛時
    ，駕駛人應注意車前狀況，並隨時採取必要之安全措施；另除準備停車或臨時停
    車外，不得駛出路面邊線；道路交通安全規則第九十四條第三項、第九十七條第
    四款及第一百十四條第二款定有明文，被告駕車自應注意及此，且依當時路狀，
    又無不能注意之情形，竟疏未注意及此，以致肇事，致告訴人受有傷害，被告應
    有過失，且其過失行為與告訴人受傷之間有相當因果關係。被告犯行，洵堪認定
    。
二、核被告甲○○所為，係犯刑法第二百八十四條第一項前段之過失傷害罪，公訴人
    認被告所犯為刑法第二百八十四條第一項後段之過失重傷害罪，起訴法條尚有未
    洽，應予變更。另被告雖稱伊有託友人報警云云，惟被告在案發當天答覆承辦警
    員詢問時回答：不知誰報案，此有交通事故談話紀錄表在卷可考，且經訊問承辦
    警員乙○○亦證稱：當初被告並未稱託友人報案等語，故被告對其所辯並無法舉
    證。而依證人乙○○所稱查得肇事者之經過，係經派出所通知而到八０三醫院找
    肇事者，並先問護士，經護士告知後向被告詢問之情形，被告並無主動向員警自
    首犯罪之情形，而係警員循線查獲，被告尚不符自首之情形，附此敘明。而被告
    酒醉駕車因而致人受傷，應依道路交通管理處罰條例第八十六條第一項規定加重
    其刑。爰審酌被告酒醉甚為嚴重竟仍貿然駕車，並自後撞擊陳迪欽之車，致丙○
    ○受傷，其過失非輕，兼衡及被告之素行，犯後坦承犯行及尚未與被害人達成民
    事和解等一切情狀，量處如主文所示之刑，並諭知易科罰金之折算標準，以資懲
    儆。
據上論斷，應依刑事訴訟法第二百七十三條之一第一項、第二百九十九條第一項前段
、第三百條，刑法第二百八十四條第一項前段、第四十一條第一項前段，道路交通管
理處罰條例第八十六條第一項，罰金罰鍰提高標準條例第一條前段、第二條，判決如
主文。
中      華      民      國    九十二    年     十二     月     十七     日
                                      台灣台中地方法院交通法庭
                                          法  官  王  靜  秋
右正本證明與原本無異。
如不服本判決，應於判決送達後十日內向本院提出上訴狀，上訴於臺灣高等法院臺中
分院(須附繕本)。
                                          書記官
中      華      民      國    九十二    年     十二     月     十七     日
附錄論罪科刑實體法條文：
刑法第二百八十四條第一項：
因過失傷害人者，處六月以下有期徒刑、拘役或五百元以下罰金。致重傷者，處一年
以下有期徒刑、拘役或五百元以下罰金。


司法院資訊處製作；財團法人民間司法改革基金會備份。
